Minutes et répertoires du notaire Jacques GILLET, janvier 1740 - décembre 1749 (étude XXXVIII)
Archives nationales
- Minutes de Jacques GILLET, janvier 1740 - décembre 1749; MC/ET/XXXVIII/310 - MC/ET/XXXVIII/377
  - Minutes. 1742, mai - 1742, juin, mai 1742 - juin 1742; MC/ET/XXXVIII/327
    - Inventaire après décès de Nicole Lardin, femme de Louis Jacques Herpin, sculpteur des bâtiments de roi, directeur de l'académie Saint-Luc, rue Forest, où figurent des tableaux, 8 mai 1742; MC/ET/XXXVIII/327
      inventaire après décès; Forest (rue); Herpin, Louis Jacques; Lardin, Nicole; directeur d'établissement d'enseignement; sculpteur
    - Le Sueurs (Adrian) architecte juré expert bourgeois de P. rue de la Croix § Mariage du fils de .., 12 mai 1742; MC/ET/XXXVIII/327
      contrat de mariage; Le Sueurs, Adrian
    - Contrat de mise en apprentissage pour 5 ans, entre Marie Catherine Leclerc, veuve de Louis Fournier, compagnon menuisier, et Jean Jamoy, maître sculpteur, au profit de Léonard Fournier, âgé de 13 ans, fils de Louis, logé, nourri et entretenu par sa mère, sans deniers déboursés (approuvé par les gardes en charge, droits perçus)., 15 mai 1742; MC/ET/XXXVIII/327
      contrat d'apprentissage; Fournier, Louis; Fournier, Léonard; Jamoy, Jean; Leclerc, Marie Catherine; menuisier; sculpteur
    - Jamoy (Jean) maître sculpteur rue aux Ours § apprentissage, 15 mai 1742; MC/ET/XXXVIII/327
      contrat d'apprentissage; Jamoy, Jean
    - Contrat de mise en apprentissage pour 5 ans, entre Claude Thibaud, caporal dans les gardes françaises, et Jean Chebry, maître sculpteur, au profit de Nicolas Thibaud, âgé de 13 ans, fils de Claude, son maître lui payera, pendant les 6 dernières semaines, l'ouvrage qu'il fera, moyennant 50 livres (approuvé par les gardes en charge, droits perçus)., 19 mai 1742; MC/ET/XXXVIII/327
      contrat d'apprentissage; Chebry, Jean; Thibaud, Claude; Thibaud, Nicolas; militaire du rang; sculpteur
    - Chabry (Jean), maître peintre, faubourg Saint-Martin § Apprentissage, 19 mai 1742; MC/ET/XXXVIII/327
      contrat d'apprentissage; Chabry, Jean
    - Mariage de Jean-Philippe Pillet, fils de Denis Pillet, architecte des jardins, rue Popincourt, avec Marguerite Herpin, 26 mai 1742; MC/ET/XXXVIII/327
      contrat de mariage; Popincourt (rue); Herpin, Marguerite; Pillet, Denis; architecte
    - Mariage de Henri Pillet, architecte et entrepreneur de bâtiments, rue Saint-Antoine, avec Madeleine Herpin, 26 mai 1742; MC/ET/XXXVIII/327
      contrat de mariage; Saint-Antoine (rue); Herpin, Madeleine; Pillet, Henri (1704-1768); architecte; chef d'entreprise
    - Contrat de mise en apprentissage pour 5 ans, entre Nicolas Garand, tapissier, et Michel Baclet, maître sculpteur, au profit d'Edmé François Garand, âgé de 15 ans, fils de Nicolas, logé, couché et nourri par son maître, moyennant 100 livres (approuvé par les jurés en charge, droits perçus)., 28 mai 1742; MC/ET/XXXVIII/327
      contrat d'apprentissage; Baclet, Michel; Garand, Edmé François; Garand, Nicolas; sculpteur; tapissier
    - Baclet (Michel) maître sculpteur rue du Bac § apprentissage, 28 mai 1742; MC/ET/XXXVIII/327
      contrat d'apprentissage; Baclet, Michel
  - Minutes. 1742, juillet - 1742, août, juillet 1742 - août 1742; MC/ET/XXXVIII/328
    - Beausire (Joachim) maître maçon rue des fossés du Pont aux Chaux § quittance, 5 juillet 1742; MC/ET/XXXVIII/328
      quittance; Beausire, Joachim
    - Lisqui (Henri) maître marbrier rue Phélippeaux § liquidation et délégation, 5 juillet 1742; MC/ET/XXXVIII/328
      Lisqui, Henri
    - Contrat de mise en apprentissage pour 5 ans, entre Nicolas Lebègue, vitrier, et Henri Levesque, maître sculpteur, au profit de François Denis Guillon, âgé de 16 ans, beau-fils de Nicolas, logé, nourri, blanchi et entretenu par son beau-père, sans deniers déboursés (approuvé par les gardes en charge, droits perçus)., 8 juillet 1742; MC/ET/XXXVIII/328
      contrat d'apprentissage; Guillon, François Denis; Lebègue, Nicolas; Levesque, Henri; sculpteur; vitrier
    - Contrat de mise en apprentissage pour 5 ans, entre Marguerite Dechéno, veuve de Jacques Royer, maçon, et Jean Dupille, maître sculpteur, au profit de François Royer, fils de Jacques, logé et nourri par son maître, sa mère lui fournira du pain pendant les 2 premières années, sans deniers déboursés (approuvé par les gardes en charge, droits perçus)., 9 juillet 1742; MC/ET/XXXVIII/328
      contrat d'apprentissage; Dechéno, Marguerite; Dupille, Jean; Royer, François; Royer, Jacques; maçon; sculpteur
    - Dupille (Jean) maître sculpteur rue Neuve de Cléry § apprentissage, 9 juillet 1742; MC/ET/XXXVIII/328
      contrat d'apprentissage; Dupille, Jean
    - Damoy (Gilles), peintre, rue du Temple (en qualité de tuteur) § Inventaire, 13 juillet 1742; MC/ET/XXXVIII/328
      inventaire après décès; Damoy, Gilles
    - Levesque (Henri) maître sculpteur rue de la Cerisaie § apprentissage, 28 juillet 1742; MC/ET/XXXVIII/328
      contrat d'apprentissage; Levesque, Henri
    - Berruier (Toussaint) maître doreur sur métaux rue Neuve Saint Denis § Compte et liquidation, 31 juillet 1742; MC/ET/XXXVIII/328
      Berruier, Toussaint
    - Dangeville (Jean Jacques) maître fondeur rue Neuve Saint Denis § Compte et liquidation, 31 juillet 1742; MC/ET/XXXVIII/328
      Dangeville, Jean Jacques
    - Constitution concernant Jacques Richard Cochois, architecte expert, bourgeois de Paris, rue Saint-Denis., 4 août 1742; MC/ET/XXXVIII/328
      constitution de rente; Saint-Denis (rue); Cochois, Jacques Richard (....-1761); architecte
    - Contrat de mise en apprentissage pour 5 ans, entre Pierre Louis Lorfèvre, brodeur, et Martin Jacques Stangué, maître sculpteur, au profit de Léon Lorfèvre, âgé de 17 ans, fils de Pierre Louis, logé, nourri, blanchi et entretenu par son père, sans deniers déboursés (approuvé par les jurés en charge, droits perçus)., 5 août 1742; MC/ET/XXXVIII/328
      contrat d'apprentissage; Lorfèvre, Léon; Lorfèvre, Pierre Louis; Stangué, Martin Jacques; brodeur; sculpteur
    - Trianon (Jean Baptiste) maître tourneur rue Saint Martin § Mariage du fils de .., 5 août 1742; MC/ET/XXXVIII/328
      contrat de mariage; Trianon, Jean Baptiste
    - Stangué (Martin Jacques) maître sculpteur rue de la Croix § apprentissage, 5 août 1742; MC/ET/XXXVIII/328
      contrat d'apprentissage; Stangué, Martin Jacques
    - Procuration concernant Jean Pillet, architecte des jardins, rue Saint-Roch., 6 août 1742; MC/ET/XXXVIII/328
      procuration; Saint-Roch (rue); Pillet, Jean; architecte
    - Autin (Jean Barthélemy) maître doreur rue Saint Denis § transport de rente, 10 août 1742; MC/ET/XXXVIII/328
      transport de droits; Autin, Jean Barthélemy
    - Guerin (Louis) Compagnon Sculpteur à l'encoignure des rues Au Maire et Transnonnain § Inventaire après décès de la femme de .., 11 août 1742; MC/ET/XXXVIII/328
      inventaire; Guerin, Louis
    - Jocquemer (Quentin) tapissier aux Gobelins rue des Gobelins § apprentissage du fils de .., 12 août 1742; MC/ET/XXXVIII/328
      contrat d'apprentissage; Jocquemer, Quentin
    - Guerin (Louis) Compagnon sculpteur à l'encoignure des rues au Maire et Transnonnain § Mariage de .., 16 août 1742; MC/ET/XXXVIII/328
      contrat de mariage; Guerin, Louis
    - Dubois (Etienne) marchand potier d'étain rue Saint Jacques § bail à .., 16 août 1742; MC/ET/XXXVIII/328
      bail; Dubois, Etienne
    - Inventaire après décès d'Anne Madeleine Grancerf, femme de Gabriel Allegrain, peintre, dont Jean-Baptiste Renders, maître peintre de l'académie Saint-Luc, quai de Gesvres, prise les tableaux., 17 août 1742; MC/ET/XXXVIII/328
      inventaire après décès; Gesvres (quai de); Allegrain, Gabriel (1674-1748); Grancerf, Anne Madeleine; Renders, Jean-Baptiste; peintre
    - Le Ligois (Jean Jacques) maître doreur sur métaux rue Guérin Boisseau § Transport (signe tantôt Le Ligois, tantôt Ligois), 17 août 1742; MC/ET/XXXVIII/328
      Le Ligois, Jean Jacques
    - Guerin (Louis) Compagnon sculpteur rue au Maire § Délaissement et abandonnement, 21 août 1742; MC/ET/XXXVIII/328
      Guerin, Louis
    - Guenard (Laurent) maître sculpteur rue Saint Antoine § apprentissage, 24 août 1742; MC/ET/XXXVIII/328
    - Le Ligois (Jean Jacques) maître doreur rue Guérin Boisseau § Inventaire après décès de la femme de -, 24 septembre 1742; MC/ET/XXXVIII/328
      inventaire; Le Ligois, Jean Jacques
    - Marguillier (Gérard) maître doreur rue Greneta § liquidation, délaissement et transport, 30 octobre 1742; MC/ET/XXXVIII/328
      Marguillier, Gérard
  - Minutes. 1742, septembre - 1742, octobre, septembre 1742 - octobre 1742; MC/ET/XXXVIII/329
    - Contrat de mise en apprentissage pour 5 ans, entre Marie Moulin, femme de Jean Baptiste Aubert, domestique du marquis de Pourfry, et Charles Collet, maître sculpteur, au profit de Daniel Aubert, âgé de 13 ans, fils de Jean Baptiste, logé par son maître, moyennant 50 livres (approuvé par les gardes en charge, droits perçus)., 17 septembre 1742; MC/ET/XXXVIII/329
      contrat d'apprentissage; Aubert, Daniel; Aubert, Jean-Baptiste; Collet, Charles; Moulin, Marie; Pourfry (M. de); employé de maison; sculpteur
    - Collet (Charles) maître sculpteur rue des Boucheries § apprentissage, 17 septembre 1742; MC/ET/XXXVIII/329
      contrat d'apprentissage; Collet, Charles
    - Motron (Louis) serrurier rue des Filles-Dieu § Inventaire après décès de .., 20 septembre 1742; MC/ET/XXXVIII/329
      inventaire; Motron, Louis
    - L'Horloger (Claude) maître sculpteur rue Neuve de Cléry § apprentissage, 1er octobre 1742; MC/ET/XXXVIII/329
      contrat d'apprentissage; L'Horloger, Claude
    - Bourdet (Simon) maître sculpteur fg. Saint Denis § Constitution viagère, 2 octobre 1742; MC/ET/XXXVIII/329
      Bourdet, Simon
    - Cudville (Michel Etienne) maître maçon entrepreneur de bâtiments rue Montmartre § quittance, 18 octobre 1742; MC/ET/XXXVIII/329
      quittance; Cudville, Michel Etienne
    - Marguillier (Gaspard François) maître doreur rue Guérin Boisseau § liquidation, délaissement et transport, 30 octobre 1742; MC/ET/XXXVIII/329
      Marguillier, Gaspard François
  - Minutes. 1742, novembre - 1742, décembre, novembre 1742 - décembre 1742; MC/ET/XXXVIII/330
    - Antoine (Louis) maître peintre rue du Temple § apprentissage, 2 novembre 1742; MC/ET/XXXVIII/330
      contrat d'apprentissage; Antoine, Louis
    - Durand (Jacques Martin) maître doreur rue Saint Denis § quittance, 7 novembre 1742; MC/ET/XXXVIII/330
      quittance; Durand, Jacques Martin
    - Feuché (Jean Pierre) maître émailleur et marchand faïencier rue Saint Denis § Notoriété aux dires de .., 8 novembre 1742; MC/ET/XXXVIII/330
      Feuché, Jean Pierre
    - Bonet (Pierre) maître émailleur et marchand faïencier rue Saint Denis § Notoriété aux dires de .., 8 novembre 1742; MC/ET/XXXVIII/330
      Bonet, Pierre
    - Piedoux (Guillaume) marchand faïencier rue Saint Martin § Notoriété aux décès de .., 8 novembre 1742; MC/ET/XXXVIII/330
      Piedoux, Guillaume
    - Pallu (Michel), maître peintre, rue de la Cossonnerie § apprentissage, 11 novembre 1742; MC/ET/XXXVIII/330
    - Jusseaume (Louis) compagnon Sculpteur § Notoriété du décès de .., 13 novembre 1742; MC/ET/XXXVIII/330
      Jusseaume, Louis
    - Dusausse (Henri), maître peintre, rue du Sépulcre § Notoriété aux dires de .., 19 novembre 1742; MC/ET/XXXVIII/330
      notoriété; Dusausse, Henri
    - Lange (Pierre) maître sculpteur à P. et du duc d'Orléans rue du Vert bois § Inventaire après décès de la veuve de Michel Lange, 21 novembre 1742; MC/ET/XXXVIII/330
    - Deharme (Louis Simon) maître brodeur rue Neuve Saint Denis § Mariage de .., 22 novembre 1742; MC/ET/XXXVIII/330
      contrat de mariage; Deharme, Louis Simon
    - Apprentissage concernant Claude François Duret, maître peintre et ancien directeur de l'académie Saint-Luc, rue du Petit Carreau., 2 décembre 1742; MC/ET/XXXVIII/330
      contrat d'apprentissage; Petits-Carreaux (rue des); Duret, Claude François; peintre; directeur d'établissement d'enseignement
    - Contrat de mise en apprentissage pour 5 ans, entre Laurent Lourdelet, marchand de bois, et Antoine Michel Bouton, maître sculpteur, au profit de François Lourdelet, âgé de 15 ans, frère de Laurent, et fils de défunt Laurent Lourdelet, marchand de bois, logé, nourri et blanchi par son maître, moyennant 300 livres (approuvé par les gardes en charge, droits perçus)., 10 décembre 1742; MC/ET/XXXVIII/330
      contrat d'apprentissage; Bouton, Antoine Michel; Lourdelet, François; Lourdelet, Laurent (fils); Lourdelet, Laurent (père); négociant; sculpteur
    - Bouton (Antoine Michel) maître sculpteur rue des Vertus § apprentissage, 10 décembre 1742; MC/ET/XXXVIII/330
    - Dumouchet (Pierre Eustache) maître menuisier rue Traversine § bail à .., 16 décembre 1742; MC/ET/XXXVIII/330
      bail; Dumouchet, Pierre Eustache
    - Contrat de mise en apprentissage pour 5 ans, entre Marin Roch, gagne-denier, et Joseph Charvet, maître sculpteur, au profit de Servais Roch, âgé de 13 ans, fils de Marin, logé, nourri, blanchi et entretenu par ses parents, son maître lui payera 4 sous pendant la quatrième année, 6 sous pendant la dernière (approuvé par les gardes en charge, droits perçus)., 21 décembre 1742; MC/ET/XXXVIII/330
      contrat d'apprentissage; Charvet, Joseph; Roch, Marin; Roch, Servais; journalier; sculpteur
    - Charvet (Joseph) maître Sculpteur rue des Fossés Saint Victor § apprentissage, 21 décembre 1742; MC/ET/XXXVIII/330
      contrat d'apprentissage; Charvet, Joseph
  - Minutes. 1743, janvier - 1743, février, janvier 1743 - février 1743; MC/ET/XXXVIII/331
    - Mariage de Dominique COUPDELANCE et Louise Geneviève LEROUX, fille de Louis LEROUX, maître à danser, décédé, et de Marie Anne JEAN. Parmi les témoins: Nicolas DEVILLIER, maître de danse, et Nicolas Laurent VILLIER, musicien, amis., 2 janvier 1743; MC/ET/XXXVIII/331
      contrat de mariage; Leroux, Louis; Leroux, Louise Geneviève; Coupdelance, Dominique; Jean, Marie Anne; Devillier, Nicolas; Villier, Nicolas Laurent; enseignant; danseur; musicien
    - Hubart (Henri), peintre à Liège § Constitution, 2 janvier 1743; MC/ET/XXXVIII/331
      constitution de rente; Hubart, Henri
    - Ducrollay (Jean Charles), marchand orfèvre, rue au Maire § Notoriété aux dires de .., 14 janvier 1743; MC/ET/XXXVIII/331
      notoriété; Ducrollay, Jean Charles
    - Leroy (Jean Baptiste) maître maçon entrepreneur des bâtiments; rue Saint Louis au Marais § transport, 20 janvier 1743; MC/ET/XXXVIII/331
      Leroy, Jean Baptiste
    - Décharge concernant Etienne Allegrain, peintre ordinaire du roi en son académie royale de peinture et sculpture., 23 janvier 1743; MC/ET/XXXVIII/331
      décharge; Allegrain, Etienne (1644?-1736); peintre
    - Décharge concernant Gabriel Allegrain, peintre ordinaire du roi en son académie royale de peinture et sculpture., 23 janvier 1743; MC/ET/XXXVIII/331
      décharge; Allegrain, Gabriel (1674-1748); peintre
    - Guillaume (Jean) maître menuisier à Verdure § procuration à .., 25 janvier 1743; MC/ET/XXXVIII/331
      procuration; Guillaume, Jean
    - Tricot (Etienne) maître doreur à Paris § Mariage du fils de feu .., 27 janvier 1743; MC/ET/XXXVIII/331
      contrat de mariage; Tricot, Etienne
    - Tricot (Jean Etienne) maître doreur; rue de la Coutellerie § Mariage de .., 27 janvier 1743; MC/ET/XXXVIII/331
      contrat de mariage; Tricot, Jean Etienne
    - Jolivet (Nicolas) maître maçon rue d'Argenteuil § Obligation et mainlevée, 30 janvier 1743; MC/ET/XXXVIII/331
      obligation; Jolivet, Nicolas
    - Marguillier (Léonard François) maître doreur rue du Ponceau § Consentement, 17 février 1743; MC/ET/XXXVIII/331
      Marguillier, Léonard François
    - Loyer (Marcel) maître brodeur rue Saint Denis § Mariage du fils de .., 18 février 1743; MC/ET/XXXVIII/331
      contrat de mariage; Loyer, Marcel
    - Durand (Philippe Gaspard), compagnon peintre § Renonciation à la succession de .., 28 février 1743; MC/ET/XXXVIII/331
      renonciation; Durand, Philippe Gaspard
  - Minutes. 1743, mars - 1743, avril, mars 1743 - avril 1743; MC/ET/XXXVIII/332
    - Defer (Jean Lambert) fondeur du roi et de la ville rue Frépillon § transport, 10 mars 1743; MC/ET/XXXVIII/332
      Defer, Jean Lambert
    - Deharme (Louis Simon) maître brodeur grande rue du fg. Saint Martin § Inventaire après décès de .., 23 mars 1743; MC/ET/XXXVIII/332
      inventaire; Deharme, Louis Simon
    - Barrière (Gilbert) menuisier en charge des bâtiments du roi; rue Chaussée de la Grande Pinte § obligation, 30 mars 1743; MC/ET/XXXVIII/332
      obligation; Barrière, Gilbert
    - Bail concernant Louis Joubert, architecte juré expert, rue des Mathurins., 3 avril 1743; MC/ET/XXXVIII/332
      bail; Mathurins (rue des); Joubert, Louis; architecte
    - Castalan (Jean) maître serrurier rue Saint Victor § transport de bail à .., 12 avril 1743; MC/ET/XXXVIII/332
      bail; Castalan, Jean
    - Jarry (Richard), marchand orfèvre, quai des Orfèvres § Titre nouvel., 27 avril 1743; MC/ET/XXXVIII/332
      titre nouvel; Jarry, Richard
  - Minutes. 1743, mai - 1743, juin, mai 1743 - juin 1743; MC/ET/XXXVIII/333
    - Harlau (François Magnus) maître doreur rue Guérin Boisseau § désistement de plainte, 5 juin 1713; MC/ET/XXXVIII/333
      Harlau, François Magnus
    - Vallois (Jacques Christophe) maître maçon, entrepreneur de bâtiments rue des Gravilliers § Transport déposé, 11 mai 1743; MC/ET/XXXVIII/333
      Vallois, Jacques Christophe
    - Moynard (Robert), marchand orfèvre joaillier, rue Pavée § Révocation et procuration, 15 mai 1743; MC/ET/XXXVIII/333
      renonciation; procuration; Moynard, Robert
    - Inventaire après décès de Geneviève CAUTIER, dressé à la requête de Jean Jacques DUFEE, son mari. Contrat de mariage Jean-Jacques Dufée. Maître de danse. Rue Meslay. MINUTE en déficit., 21 mai 1743; MC/ET/XXXVIII/333
      inventaire après décès; contrat de mariage; Meslay (rue); Dufée, Jean-Jacques; Cautier, Geneviève; danseur; enseignant
    - Guesnu (Etienne), peintre de l'académie, Saint-Luc, rue de la Pelleterie § Apprentissage, 21 mai 1743; MC/ET/XXXVIII/333
      contrat d'apprentissage; Guesnu, Etienne
    - Mariage de Jean Jacques DUFÉE. Maître de danse. Rue Meslay., 22 mai 1743; MC/ET/XXXVIII/333
      contrat de mariage; Meslay (rue); Dufée, Jean-Jacques; danseur; enseignant
    - Vincent (Jean Baptiste) marchand faïencier rue Bourg l'Abbé § renonciation, 31 mai 1743; MC/ET/XXXVIII/333
    - Douillard (Jean) maître faïencier à Paris § Renonciation à la succession de .., 31 mai 1743; MC/ET/XXXVIII/333
      Douillard, Jean
    - Grandin (Clément) marchand tapissier grande rue du fg. Saint Antoine § Obligation, 1er juin 1743; MC/ET/XXXVIII/333
      obligation; Grandin, Clément
    - Hainque (François Sulpice), peintre de l'académie de Saint Luc rue Cocatrix § apprentissage, 5 juin 1743; MC/ET/XXXVIII/333
      contrat d'apprentissage; Hainque, François Sulpice
    - Clément (Jacques) maître menuisier à Paris § Mariage de la fille du feu .., 6 juin 1743; MC/ET/XXXVIII/333
      contrat de mariage; Clément, Jacques
    - Le Tellier (Gilbert) maître serrurier à Clichy § partage, 10 juin 1743; MC/ET/XXXVIII/333
      partage; Le Tellier, Gilbert
    - Vatinelle (Antoine) maître fondeur rue au Maire § Obligation, 17 juin 1743; MC/ET/XXXVIII/333
      obligation; Vatinelle, Antoine
    - Contrat de mise en apprentissage pour 5 ans, entre Jacques Guichard, marchand fruitier-oranger-limonadier, et Nicolas Heurtaut, sculpteur de l'académie Saint-Luc, au profit de Louis Victor Guichard, âgé de 14 ans, petit-fils de Jacques, logé, nourri et blanchi par son maître, moyennant 150 livres (approuvé par les gardes en charge, droits perçus)., 23 juin 1743; MC/ET/XXXVIII/333
      contrat d'apprentissage; Guichard, Jacques; Guichard, Louis Victor; Heurtaut, Nicolas; commerçant; restaurateur; sculpteur
    - Delahaye (Pierre) menuisier rue des Boucheries, paroisse Saint-Roch § rétrocession, 23 juin 1743; MC/ET/XXXVIII/333
      Delahaye, Pierre
  - Minutes. 1743, juillet - 1743, août, juillet 1743 - août 1743; MC/ET/XXXVIII/334
    - Contrat de mise en apprentissage pour 5 ans, entre Madeleine Landré, veuve de Claude Drouillard, tonnelier à Orléans, et Pierre Noël Delacroix, sculpteur de l'académie Saint-Luc, au profit de Guillaume Mathias Drouillard, âgé de 18 ans, fils de Claude, logé et nourri par son maître, sans deniers déboursés (approuvé par les gardes en charge, droits perçus)., 11 juillet 1743; MC/ET/XXXVIII/334
      contrat d'apprentissage; Orléans (Loiret); Delacroix, Pierre Noël; Drouillard, Claude; Drouillard, Guillaume Mathias; Landré, Madeleine; sculpteur; tonnelier
    - Delacroix (Pierre Noel) Sculpteur de l'académie de Saint Luc rue Neuve de Cléry § Apprentissage, 11 juillet 1743; MC/ET/XXXVIII/334
      contrat d'apprentissage; Delacroix, Pierre Noel
    - doreur (apprentissage) § Contrat pour 5 ans entre Jean Rigault, tailleur de pierres, et Claude Gabriel Pivodier, maître doreur, au profit d'Alexandre Rigault, âgé de 13 ans, fils de Jean. Logé, nourri et blanchi par son maître. Moyennant 150 l. (approuvé par les jurés de la com/té/ des doreurs, droits perçus), 25 juillet 1743; MC/ET/XXXVIII/334
    - Pinodier au (Claude Gabriel) maître doreur rue du Cimetière Saint-Nicolas-des-Champs § apprentissage, 25 juillet 1743; MC/ET/XXXVIII/334
      contrat d'apprentissage; Pinodier, Claude Gabriel
    - Lermithe (Edme Claude) marchand faïencier émailleur rue de Bretagne § Inventaire après décès de la femme de .., 26 juillet 1743; MC/ET/XXXVIII/334
      inventaire; Lermithe, Edmé Claude
    - Gautruche (Pierre) maître menuisier rue Saint Denis § Mariage de .., 29 juillet 1743; MC/ET/XXXVIII/334
      contrat de mariage; Gautruche, Pierre
    - Gautruche (Pierre) maître menuisier à Paris § Mariage du fils de feu .., 29 juillet 1743; MC/ET/XXXVIII/334
    - Guerlin (Denis), peintre de l'académie de Saint-Luc, rue du Four § Apprentissage, 1er août 1743; MC/ET/XXXVIII/334
      contrat d'apprentissage; Guerlin, Denis
    - Magny (Eugène François), maître peintre, rue au Maire § Mainlevée et obligation, 5 août 1743; MC/ET/XXXVIII/334
      obligation; Magny, Eugène François
    - Grouvelle (Denis Louis), marchand orfèvre et joaillier, rue au Maire § Don mutuel, 8 août 1743; MC/ET/XXXVIII/334
      donation; Grouvelle, Denis Louis
    - Louvier (Guillaume), peintre et officier, de l'académie de Saint Luc, rue Saint Antoine § apprentissage, 11 août 1743; MC/ET/XXXVIII/334
    - Bethon (Pierre) peintre et ancien directeur de l'académie de Saint Luc rue Saint Antoine § apprentissage, 16 août 1743; MC/ET/XXXVIII/334
      contrat d'apprentissage; Bethon, Pierre
    - Lemmerey (Marc) maître brodeur rue Saint Martin § Notoriété aux dires de .., 21 août 1743; MC/ET/XXXVIII/334
      Lemmerey, Marc
    - Sansson (Pierre), peintre, de l'académie de Saint Luc § Notoriété du décès de, 22 août 1743; MC/ET/XXXVIII/334
      Sansson, Pierre
    - Devis et marché des ouvrages de reconstruction des parties des maisons appartenant aux religieux du prieuré Saint-Martin-des-Champs, sis rue de la Halle, à la Poirée, conformément aux plans, coupes et élévation faits par Barbier Deblignier, leur architecte., 25 août 1743; MC/ET/XXXVIII/334
      devis; marché; Deblignier, Barbier; architecte
    - Morel (Jean), peintre de l'académie de Saint-Luc, sur le Pont Notre Dame § apprentissage, 25 août 1743; MC/ET/XXXVIII/334
      contrat d'apprentissage; Morel, Jean
    - Belon (Thomas) maître fondeur; rue Guérin Boisseau § Mainlevée, 28 août 1743; MC/ET/XXXVIII/334
      Belon, Thomas
    - Capart (Guillaume Alexandre), peintre, de l'académie de Saint-Luc, rue Verderet § Apprentissage, 28 août 1743; MC/ET/XXXVIII/334
      contrat d'apprentissage; Capart, Guillaume Alexandre
    - Beauregard (Antoine) maître fondeur rue du Ponceau § Mariage du beaufils de .., 31 août 1743; MC/ET/XXXVIII/334